# 请教陈版，已销售产品存在试运行期的会计处理

提问人：qdyjl 时间：2021-04-01 12:33:04
陈版您好，公司已执行新收入准则，销售大型成套网络设备包括服务器、交换机等等，合同约定货到验收并收到发票后付款90%，试运行期三个月，试运行无问题后，支付10%尾款。按照往常惯例，试运行阶段一般不会出现实质性问题，偶发的小故障也只是基本维修维护就能解决，历史无退货的情况。
目前公司处理，验收后即全额确认收入，如存在初验、终验，则初验不确认收入，终验一次性确认。其中10%尾款作为合同资产，90%作为应收账款。
请教陈版，这样处理是否妥当。谢谢。

回答人：chenyiwei
根据主帖中的信息，该做法基本合理。验收时可确认全额收入，试运行期满后收取的10%尾款参考保证性质保处理。
如存在初验、终验，应关注在初验时是否已经履行完毕全部履约义务，在初验和终验之间是否无重大履约义务尚未履行，以及无重大成本发生。